【裁判字號】    92,易緝,10
【裁判日期】    920227
【裁判案由】    毒品危害防制條例
【裁判全文】
臺灣高雄地方法院刑事判決                          九十二年度易緝字第一號
    公  訴  人  臺灣高雄地方法院檢察署檢察官
    被      告  甲○○
右列被告因毒品危害防制條例案件，經檢察官提起公訴（九十一年度偵字第一二一七
號）及移
    主  文
甲○○連續施用第二級毒品，處有期徒刑伍月，如易科罰金以參佰元折算壹日。扣案
之第二級毒品安非他命貳小包（驗後毛重壹公克）、殘留第二級毒品安非他命之吸食
器壹組，均沒收銷燬之。
    事  實
一、甲○○前因施用毒品案件，經依臺灣高雄地方法院以八十八年度毒聲字第七五九
    一號裁定送觀察、勒戒後，在所期間經衛生醫療網支援醫師評定認有繼續施用毒
    品傾向，再經臺灣高雄地方法院以八十八年度毒聲字第八八五一號裁定令入戒治
    處所施以強制戒治一年，嗣以八十九年度毒聲字第三八三六號裁定停止戒治，所
    餘戒治期間付保護管束，經交付保護管束期滿，而由臺灣高雄地方法院檢察署檢
    察官於民國八十九年十一月二十一日以八十九年度戒毒偵字第一二五四號為不起
    訴處分確定。又因施用毒品案件，經依臺灣高雄地方法院以九十年度毒聲字第二
    八四二號裁定令入戒治處所施以強制戒治一年，並經臺灣高雄地方法院檢察署檢
    察官提起公訴後，由臺灣高雄地方法院於九十年六月二十九日以九十年度易字第
    二二二一號判處有期徒刑六月確定在案。詎仍未戒除毒癮，復基於施用第二級毒
    品安非他命之概括犯意，於九十一年二月二十一日回溯二十四小時內某時，在不
    詳處所，施用第二級毒品安非他命一次，嗣於九十一年二月二十一日接受高雄地
    方法院檢察署觀護人採尿送驗，其尿液呈甲基安非他命陽性反應而查悉上情。又
    自九十一年六月間起至九十一年十二月十二日下午六時許止，承接前開施用第二
    級毒品安非他命之概括犯意，在高雄縣鳳山市○○○路一二三巷三九號住處廁所
    及高雄市楠梓區某處之友人住所等處，以將第二級毒品安非他命置於玻璃管加熱
    產生煙氣而吸食其煙氣之方式，連續施用第二級毒品安非他命多次，嗣於九十一
    年十二月十二日下午八時許，為警在高雄縣鳳山市○○○路一二三巷三九號查獲
    ，並扣得第二級毒品安非他命二小包（驗後毛重一公克）、殘留第二級毒品安非
    他命之吸食器一組。
二、案經臺灣高雄地方法院檢察署檢察官自動簽分偵辦及移送併案審理。
    理  由
一、訊據被告甲○○對於自九十一年六月間起至九十一年十二月十二日下午六時許止
    ，連續施用第二級毒品安非他命多次之事實坦承不諱，並有第二級毒品安非他命
    二小包、吸食器一組扣案可稽；且被告於九十一年十二月十二日為警查獲後，經
    警採集其尿液送驗，其尿液呈甲基安非他命陽性反應，亦有高雄縣政府衛生局九
    十一年十二月十八日九一煙檢字第二一一五號煙毒尿液檢驗成績書、高雄縣警察
    局鳳山分局九十一年查獲毒品嫌犯尿液流程管制清冊各一紙附卷可稽；而扣案之
    白色晶體二包，經送請高雄醫學大學附設中和紀念醫院鑑定結果，為甲基安非他
    命，驗前毛重一點一公克，驗後毛重一公克，扣案之吸食器一組，經送請高雄醫
    學大學附設中和紀念醫院鑑定結果，有甲基安非他命陽性反應，有高雄醫學大學
    附設中和紀念醫院九十二年二月十八日報告編號九二○二—六○、九二○二—六
    一檢驗報告各一紙附卷可參，足認被告此部分之自白與事實相符，洵堪採為論罪
    科刑之依據。
二、另訊據被告雖矢口否認有於九十一年二月二十一日回溯二十四小時內某時施用第
    二級毒品安非他命之犯行，並辯稱：伊沒有吸食毒品，因有朋友到伊住處找伊，
    伊當時在睡覺，朋友在旁邊吸食安非他命云云。然被告於九十一年二月二十一日
    接受臺灣高雄地方法院檢察署觀護人採尿送驗後，其尿液呈甲基安非他命陽性反
    應，有臺灣檢驗科技股份有限公司九十一年三月四日報告編號KＺ0000000
    00000號濫用藥物尿液檢驗報告、臺灣高雄地方法院檢察署受保護管束人（
    被告）尿液檢體監管紀錄表各一紙在卷可佐，而臺灣檢驗科技股份有限公司所使
    用之檢驗方法為酵素免疫分析法及氣相層析質譜儀法檢驗，依ＧＣ／ＭＳ氣相層
    析質譜法進行藥物及其代謝物之定性及定量分析，判斷上有如指紋之鑑定，幾乎
    不會有偽陽性反應發生等情，業經行政院國軍退除役官兵輔導委員會台北榮民醫
    院八十三年四月七日以（八三）北總內字第０三０五九號號函示明確；且甲基安
    非他命經口服投與後，約百分之七十於二十四小時內可自尿液中排出，又其尿液
    內含甲基安非他命成分之檢出，與投與甲基安非它命的量、個人體質、檢驗儀器
    之精密度有關，通常採尿化驗是否呈陽性反應，應以投與後二十四小時內所採者
    為宜，此亦有行政院衛生署藥物食品檢驗局（80）藥檢壹字第四五二九號函可查
    ；再者，於吸食煙毒及麻醉藥品者之旁，同時吸入該吸食者燃燒之藥物所排出之
    氣體（即俗稱之二手煙），能否在尿液中被檢出煙毒或安非他命反應，若非共處
    於空間狹小之密閉，並故意大量吸入該氣體，不致於尿液中代謝煙毒反應，復經
    法務部調查局八十二年十月一日（八二）陸（一）八二０九二七一二號函示明確
    ，是被告辯稱其係吸入二手煙之詞，顯無可採，是被告確有於九十一年二月二十
    一日接受採尿前回溯二十四小時內某時施用第二級毒品安非他命之事實，亦堪認
    定。事證明確，被告犯行，已堪認定。
三、又被告前因施用毒品案件，經依臺灣高雄地方法院以八十八年度毒聲字第七五九
    一號裁定送觀察、勒戒後，在所期間經衛生醫療網支援醫師評定認有繼續施用毒
    品傾向，再經臺灣高雄地方法院以八十八年度毒聲字第八八五一號裁定令入戒治
    處所施以強制戒治一年，嗣以八十九年度毒聲字第三八三六號裁定停止戒治，所
    餘戒治期間付保護管束，經交付保護管束期滿，而由臺灣高雄地方法院檢察署檢
    察官於民國八十九年十一月二十一日以八十九年度戒毒偵字第一二五四號為不起
    訴處分確定；又因施用毒品案件，經依臺灣高雄地方法院以九十年度毒聲字第二
    八四二號裁定令入戒治處所施以強制戒治一年，並經臺灣高雄地方法院檢察署檢
    察官提起公訴後，由臺灣高雄地方法院於九十年六月二十九日以九十年度易字第
    二二二一號判處有期徒刑六月確定在案等情，有臺灣高等法院被告全國前案紀錄
    表及臺灣高雄地方法院檢察署刑案資料查註紀錄表各一份在卷可參，其三犯毒品
    危害防制條例第十條第二項之罪，應予依法論科。
四、查安非他命為毒品危害防制條例第二條第二項第二款所稱之第二級毒品，被告施
    用安非他命之行為，係犯該條例第十條第二項之施用第二級毒品罪。被告持有第
    二級毒品安非他命，進而施用，其持有第二級毒品安非他命之低度行為，應為施
    用之高度行為所吸收，不另論罪。又被告先後多次施用第二級毒品安非他命之行
    為，時間緊接，所犯係構成要件相同之罪，顯係基於概括犯意反覆為之，為連續
    犯，應依刑法第五十六條規定論以一罪，並加重其刑。公訴人雖僅就被告於九十
    一年二月二十一日回溯二十四小時內某時施用第二級毒品之犯行提起公訴，然檢
    察官就犯罪事實一部起訴者，其效力及於全部，本件被告自九十一年六月間起至
    九十一年十二月十二日下午六時許止施用第二級毒品安非他命之犯罪事實，與前
    揭論罪科刑之施用第二級毒品部分，有連續犯之關係，已如前述，本院自應就屬
    裁判上一罪關係之自九十一年六月間起至九十一年十二月十二日下午六時許施用
    第二級毒品安非他命部分，一併加以裁判。爰審酌被告曾因毒品案件經法院判刑
    確定，入監服刑，復因施用毒品案件，經強制戒治期滿，由檢察官為不起訴處分
    在案，竟仍再犯本件犯行，顯見其毒癮尚未戒除，惡習未改，惟念其犯後坦承大
    部分之犯行，態度尚佳，且施用毒品屬自戕行為，對社會危害性甚微等一切情狀
    ，量處如主文所示之刑，並諭知如易科罰金之折算標準。又扣案之白色晶體二包
    ，經送請高雄醫學大學附設中和紀念醫院鑑定結果，為甲基安非他命，驗前毛重
    一點一公克，驗後毛重一公克，有高雄醫學大學附設中和紀念醫院九十二年二月
    十八日報告編號九二○二—六一檢驗報告一紙附卷可佐，是扣案之白色晶體二小
    包均屬第二級毒品安非他命無疑；另扣案之吸食器一組，經送請高雄醫學大學附
    設中和紀念醫院鑑定結果，有甲基安非他命陽性反應，有高雄醫學大學附設中和
    紀念醫院九十二年二月十八日報告編號九二○二—六○檢驗報告一紙附卷可參，
    因殘留於上之毒品與之已無法析離，是足認扣案之吸食器一組亦屬毒品無疑，均
    應依毒品危害防制條例第十八條第一項前段併予宣告沒收銷燬之。至鑑驗耗損之
    第二級毒品安非他命，既已滅失，自無庸併予宣告沒收銷燬，附此敘明。
據上論斷，應依刑事訴訟法第二百九十九條第一項前段，毒品危害防制條例第十條第
二項、第十八條第一項前段，刑法第十一條、第五十六條、第四十一條第一項，罰金
罰鍰提高標準條例第二條，判決如主文。
本案經檢察官林慧美到庭執行職務。
中      華      民      國    九十二    年      二      月    二十七    日
                                  臺灣高雄地方法院刑事庭
                                      法  官    曾  淑  娟
右正本證明與原本無異。
如不服本判決，應於判決送達後十日內，向本院提出上訴狀。
                                      書記官    呂  怜  勳
中      華      民      國    九十二    年      二      月    二十七    日
附錄本判決論罪科刑法條：
毒品危害防制條例第十條
施用第一級毒品者，處六月以上五年以下有期徒刑。
施用第二級毒品者，處三年以下有期徒刑。


司法院資訊處製作；財團法人民間司法改革基金會備份。
